【裁判字號】    98,審訴,421
【裁判日期】    980805
【裁判案由】    違反毒品危害防制條例
【裁判全文】
臺灣新竹地方法院刑事判決             98年度審訴字第421號
公  訴  人  臺灣新竹地方法院檢察署檢察官
被      告  甲○○
上列被告因違反毒品危害防制條例案件，經檢察官提起公訴（98
年度毒偵字第262 號），本院裁定以簡式審判程序審理，並判決
如下：
    主  文
甲○○施用第一級毒品，累犯，處有期徒刑壹年；又施用第二級
毒品，累犯，處有期徒刑捌月。應執行有期徒刑壹年肆月。
    事  實
一、甲○○前曾於民國93年間因違反毒品危害防制條例案件，
    經本院以93年度訴字第200 號判決，分別判處有期徒刑1年3
    月、11月，並經定應執行刑為有期徒刑2 年確定。又於同
    年間，因竊盜等案件，經本院以93年度易字第460 號判決，
    贓物部分判處有期徒刑3 月確定，竊盜部分則分別判處有期
    徒刑9 月、4 月，嗣竊盜部分提起上訴，經臺灣高等法院以
    94年度上易字第1569號判決，撤銷原判決，改判有期徒刑10
    月確定；又於94年因違反毒品危害防制條例案件，經本院
    以94年度訴字第527 號判決，分別判處有期徒刑1 年4 月、
    1 年，並經定應執行刑為有期徒刑2 年2 月確定。上開、
    案件部分復因減刑條例分別減為有期徒刑1 月又15日、5
    月、8 月、6 月，並經定應執行刑為有期徒刑1 年7 月確定
    。上開案件接續執行，於94年1 月12日入監執行，並於97
    年4 月25日因縮短刑期假釋付保護管束出監，而於97年6 月
    16日保護管束期滿執行完畢。
二、甲○○前於87年間，因初犯施用第二級毒品案件，經臺灣高
    等法院以87年度上易字第2287號裁定送觀察、勒戒後，因認
    有繼續施用毒品之傾向，再經該院裁定令入戒治處所施以強
    制戒治1 年，於87年9月18日入所，嗣其強制戒治執行滿3月
    後，經戒治處所認無繼續戒治之必要，再經該院裁定停止戒
    治，於88年3月11 日因停止其處分之出監，所餘戒治期間付
    保護管束，然甲○○因於此期間內違反保護管束應遵守事項
    情節重大，嗣經該院裁定撤銷停止戒治，於88年10月14日入
    所執行其殘餘戒治期日，嗣於89年4月23 日出所執行完畢，
    並由該院於89年5月26日，以87年度上易字第2287 號判決免
    刑確定；又於89年間，因2 犯施用毒品案件，經檢察官聲請
    強制戒治，本院以89年度毒聲字第2588號裁定令入戒治處所
    施以強制戒治1年，於89年12月21 日入所執行，嗣其強制戒
    治執行滿3 月後，經戒治處所認無繼續戒治之必要，乃報由
    檢察官聲請本院以90年度毒聲字第1217號裁定停止戒治，於
    90年8月23 日因停止其處分之出監，所餘戒治期間付保護管
    束，旋其停止戒治所餘戒治期間於90年12月20日屆滿，因期
    滿未經撤銷，視為強制戒治期滿執行完畢。
三、詎仍不知悔改，基於施用第一級毒品海洛因及第二級毒品甲
    基安非他命之犯意，於97年7月3日21時許為警採尿時起回溯
    26小時、96小時內之某時，在不詳處所，以將第一級毒品海
    洛因、第二級毒品安非他命置於玻璃球內加熱後吸食煙霧之
    方式，分別施用第一級毒品、第二級毒品各1 次。嗣為警於
    97年（起訴書誤載為98年 ）7月3日21時5分許，在曾正安（
    另案經判決確定）位於新竹市○○街22巷4號1之3 號房內，
    查獲海洛因1小包毛重0.4公克及注射針筒1 支。經在場之甲
    ○○同意後採驗尿液，而查知上情。
四、案經新竹市警察局第二分局報告臺灣新竹地方法院檢察署檢
    察官偵查起訴。
    理  由
一、被告甲○○所犯毒品危害防制條例第10條第1 項施用第一級
    毒品罪及同條例第2 項施用第二級毒品罪，均非為死刑、無
    期徒刑、最輕本刑為3 年以上有期徒刑之罪或高等法院管轄
    第一審案件，其於準備程序進行中先就被訴事實為有罪之陳
    述，本院認為合於刑事訴訟法第273條之1第1 項之規定，裁
    定進行簡式審判程序，先予敘明。
二、認定犯罪事實所憑之證據及理由：
（一）被告甲○○於警詢、檢察官訊問時及本院準備程序、審理
      中訊問時，均坦白承認。
（二）新竹市警察局辦理煙毒、麻醉藥品案尿液送驗受檢人真實
      姓名代號對照表暨送驗登記簿1 件、台灣尖端先進生技醫
      藥股份有限公司97年7月18日濫用藥物檢驗報告1件，證明
      被告有施用第一、二級毒品之事實。
三、論罪科刑之理由：
（一）核被告所為，分別係犯毒品危害防制條例第10條第1 項之
      施用第一級毒品罪、同條第2 項之施用第二級毒品罪。其
      施用前持有第一級毒品海洛因、第二級毒品安非他命之低
      度行為，應分別為施用之高度行為所吸收，均不另論罪。
（二）其所犯上開2 罪，犯意各別，行為不同，應予分論併罰。
（三）被告前有事實欄一、所載之前科犯行，於97年4月25 日假
      釋出監，同年6月16 日假釋期滿以已執行完畢論等情，有
      臺灣新竹地方法院檢察署刑案資料查註紀錄表及臺灣高等
      法院被告前案紀錄表各1 份在卷可供參考，其受徒刑之執
      行完畢後，5 年之內再犯有期徒刑以上刑之上開各罪，均
      為累犯，均應依法加重其刑。
（四）爰審酌被告經執行觀察、勒戒後仍未戒除毒癮、施用毒品
      嚴重危害其身心健康、施用海洛因與安非他命之次數及坦
      承犯行態度良好等一切情狀，分別量處如主文所示之刑，
      並定其應執行之刑。
四、適用法律：
（一）刑事訴訟法第273 條之1 、第299 條第1項前段。
（二）毒品危害防制條例第10條第1項、第2項。
（三）刑法第11條、第47條第1項、第51條第5款。
本案經檢察官陳麗芬到庭執行職務。
中    華    民    國    98    年    8     月    5     日
                        刑事第九庭  法  官  魏瑞紅
以上正本證明與原本無異。
如不服本判決應於收受本判決後10日內向本院提出上訴書狀，上
訴書狀應敘述具體理由。上訴書狀未敘述上訴理由者，應於上訴
期間屆滿後20日內補提理由書狀於本院 (均須按他造當事人之人
數附繕本 )「切勿逕送上級法院」。
中    華    民    國    98    年    8     月    5     日
                                    書記官  吳月華
附錄本案論罪科刑所適用法條全文：
毒品危害防制條例第十條
施用第一級毒品者，處6月以上5年以下有期徒刑。
施用第二級毒品者，處3年以下有期徒刑。


司法院資訊處製作；財團法人民間司法改革基金會備份。
